---
title: "Grafico Historico"
author: "João Gabriel"
date: "2023-05-30"
output: 
  html_document:
    number_sections: yes
    highlight: tango
    theme: cerulean
    toc: yes
    toc_float:
      collapsed: yes
      smmoth_scroll: no
  pdf_document:
    toc: yes
---

```{r, echo = FALSE, warning=FALSE, error=FALSE, message=FALSE}
knitr::opts_chunk$set(error = TRUE)
```

```{r, echo = FALSE, warning=FALSE, error=FALSE, message=FALSE}
library(utf8)
Sys.setlocale("LC_CTYPE", "en_US.UTF-8")
```

# Gráfico Histórico

Na parte C do trabalho nos é proposto programarmos um gráfico histórico usando ggplot2 usando como base o gráfico de Minard de 1812, que fala sobre a falha da operação de Napoleão para a invasão da Russia.

Essa atividade foi proposta para vermos o potencial do ggplot e suas diversas ferramentas, não apenas sua facilidade em fazer gráficos de linhas, barras ou dispersão, mas também gráficos mais complexos e com muitas variáveis.

## A Tentativa de Invasão de Napoleão à Russia

O gráfico de Minard é uma visualização histórica da campanha de Napoleão na Rússia em 1812. Ele foi criado pelo estatístico Charles Joseph Minard e é um dos mais famosos e antigos exemplos de visualização de dados. O gráfico mostra o avanço do exército de Napoleão em direção a Moscou e sua derrota no retorno para a França.

A primeira parte mostra o avanço do exército francês em direção a Moscou. A linha turquesa mais grossa representa a marcha do exército em direção à Rússia, que começou com 422.000 soldados. A linha preta mais fina representa a retirada do exército, depois da invasão e captura de Moscou pelos franceses.

Os números ao longo das linhas representam o tamanho do exército em cada etapa da campanha. A linha azul no gráfico a baixo e sua legenda representa a temperatura em graus Celsius, que caiu drasticamente quando o exército entrou na Rússia e começou a retornar. O exército começou com 422.000 soldados, mas apenas cerca de 100.000 sobreviveram para chegar a Moscou. Na retirada da Rússia, apenas cerca de 10.000 soldados voltaram para casa.


## Gráficos separados

Aqui temos o gráfico dos vivos durante a ida e a volta dos franceses da Russia. Abaixo, temos a temperatura durante o inverno russo nesse período. Fiz mudanças nas cores dos gráficos, nas cores das linhas e também coloquei em negrito as legendas. Ademais, usei temas e coloquei, usando a biblioteca ggimage, a bandeira da frança no fundo do gráfico.

```{r, echo = FALSE, warning=FALSE, error=FALSE, message=FALSE}
library(tidyverse)
library(lubridate)
library(ggpubr)
library(png)
library(grid)
library(ggimage)


# carrega a imagem da bandeira da França
img <- readPNG("france-flag.png")


cities <- read.table("cities.txt",
                     header = TRUE, stringsAsFactors = FALSE)

troops <- read.table("troops.txt",
                     header = TRUE, stringsAsFactors = FALSE)

temps <- read.table("temps.txt",
                    header = TRUE, stringsAsFactors = FALSE) %>%
  mutate(date = dmy(date))  # Convert string to actual date

temps.nice <- temps %>%
  mutate(nice.label = paste0(temp, "°, ", month, ". ", day))


march.1812.plot.simple <- ggplot() +  background_image(img) +
  geom_path(data = troops, aes(x = long, y = lat, group = group, 
                               color = direction, size = survivors),
            lineend = "round") +
  geom_point(data = cities, aes(x = long, y = lat),
             color = "#DC5B44") +
  geom_label(data = cities, aes(x = long, y = lat, label = city, fontface = "bold"),
             color = "#DC5B44") +
  scale_size(range = c(0.5, 10)) + 
  scale_colour_manual(values = c("turquoise", "#252523")) +
  guides(color = FALSE, size = FALSE) +
  theme_bw() +
  labs(x = "Longitude", y = "Latitude") +
  theme(axis.text = element_text(face = "bold"),
        axis.title = element_text(face = "bold")) +
  ggtitle("Caminhada de Napoleleão à Russia e sua retirada")
  




# Change the x-axis limits to match the simple map
temps.1812.plot <- ggplot(data = temps.nice, aes(x = long, y = temp)) +
  geom_line(size = 3, color = "lightblue") +
  geom_label(aes(label = nice.label),
            size = 3,
            color = "blue") + 
  labs(x = NULL, y = "° Celsius") +
  scale_x_continuous(limits = ggplot_build(march.1812.plot.simple)$layout$panel_ranges[[1]]$x.range) +
  scale_y_continuous(position = "left") +
  coord_cartesian(ylim = c(-35, 5)) +  
  theme_bw() +
  theme(panel.grid.major.x = element_blank(),
        panel.grid.minor.x = element_blank(),
        panel.grid.minor.y = element_blank(),
        axis.text.x = element_blank(), axis.ticks = element_blank(),
        panel.border = element_blank())

march.1812.plot.simple
temps.1812.plot

graph <- ggarrange(march.1812.plot.simple, temps.1812.plot + rremove("x.text"),
          heights = c(2, 0.7),
          ncol = 1, nrow = 2)

```

## Gráficos unidos

Após feitos os dois gráficos e suas mudanças, usei o comando ggarrange da biblioteca ggpubr para fazer a ligação entre os dois gráficos e deixá-los numa mesma imagem, afivelando-os juntos. 


```{r, echo = FALSE, warning=FALSE, error=FALSE, message=FALSE}
graph
```

# Conclusão

Essa visualização é uma das mais incríveis da história da estatística e eu achei ela muito interessante. O autor conseguiu exemplificar muitas variáveis com um simples gráfico, com muita clareza. Com ela, é possível receber muitíssima informação que seriam necessárias diversas páginas de texto para explicar. Muito bom ver também que o ggplot possui bons comandos para algo mais complexo.

